【裁判字號】    94,交簡上,155
【裁判日期】    950428
【裁判案由】    過失傷害
【裁判全文】
臺灣臺南地方法院刑事判決           94年度交簡上字第155號
上  訴  人  臺灣臺南地方法院檢察署檢察官
被      告  丙○○
上列被告因過失傷害案件，不服本院九十四年九月二十七日九十
四年度交簡字第一六六三號刑事簡易判決（聲請簡易判決處刑案
號：臺灣臺南地方法院檢察署九十四年度發查偵字第二０八號）
，提起上訴，本院管轄之第二審合議庭判決如下：
    主    文
上訴駁回。
丙○○緩刑貳年。
    事    實
一、丙○○於民國（下同）九十三年八月三日晚間七時許，騎乘
    車號ＦＹ五─三三八號重型機車，沿臺南縣永康市○○路由
    東向西行駛，行經該路與永二街交岔路口時，理應注意車輛
    行駛時，駕駛人應注意車前狀況、隨時採取必要之安全措施
    ，及行駛至交岔路口時，應遵守燈光號誌之指示行進，遇黃
    燈轉換紅燈應注意減速停車，而依當時天氣晴朗、夜間有照
    明設備、市區道路○○○路面乾燥無缺陷，亦無障礙物，視
    距復屬良好等情，並無不能注意情形，竟疏未注意上開規定
    ，於接近永二街口設有交通燈光號誌之停止線前，見該號誌
    顯示黃燈即將轉換為紅燈，竟未依規定減速停車，仍貿然以
    時速約三十至四十公里之速度前進，搶越交岔路口，適有甲
    ○○騎乘之車牌號碼ＫＥ七─七０七號重型機車，見他向交
    通燈光號誌已轉為綠燈，即自永二街由北向南駛入與文化路
    交岔路口，而與丙○○騎乘之機車發生碰撞，甲○○因此人
    車倒地，受有頭部、左胸、左膝外傷等傷害。丙○○於本件
    交通事故發生後，於未被有偵查犯罪職權之機關或公務員查
    知其為犯人前，即向到現場處理之臺南縣警察局永康分局交
    通事故處理小組警員自首，進而接受偵訊。
二、案經甲○○訴由臺南縣警察局永康分局報告臺灣臺南地方法
    院檢察署檢察官偵查後聲請簡易判決處刑。
    理    由
一、前開犯罪事實，有下列事證足資證明：
  (一)被告於警詢及偵查中之自白。
  (二)告訴人即被害人甲○○於警詢、偵查中之指訴。
  (三)臺南縣警察局永康分局道路交通事故現場圖、道路交通事故
    調查報告表(一)、(二)、道路交通事故當事人登記聯單各一份、
    道路交通事故現場蒐證照片八幀附於警卷可稽。
  (四)被害人甲○○係因本件交通事故而受有頸部、左胸、左膝外
    傷乙節，有財團法人奇美醫院九十三年八月四日出具之診斷
    證明書一紙附於警卷可按，以證明被害人確因本件交通事故
    而受有前開傷勢。
  (五)按汽車行駛至交岔路口，其行進、轉彎，應遵守燈光號誌或
    交通警察之指示；又汽車行駛時，駕駛人應注意車前狀況及
    兩車併行之間隔，並隨時採取必要之安全措施；而圓形黃燈
    用以警告車輛駕駛人及行人，表示紅色燈號即將顯示，屆時
    將失去通行路權；道路交通安全規則第一百零二條第一項第
    一款前段、第九十四條、第三項、道路交通標誌標線號誌設
    置規則第二百零六條第四款分別定有明文。查本件被告經正
    常程序考領駕駛執照，為有駕駛經驗之人，對於上開交通安
    全規自知之甚稔，為其應注意之事項，而肇事當時係天氣晴
    朗、夜間有照明設備、市區道路○○○路面乾燥、無缺陷，
    亦無障礙物，視距復屬良好，有前揭臺南縣警察局永康分局
    道路交通事故調查報告表存卷可按，應無不能注意之情形，
    其應注意能注意，竟疏未注意，見行向交岔路口號誌已轉換
    為黃燈，即將喪失路權，竟未依規定減速停止於停止線前，
    貿然以時速三十至四十公里之時速前進，搶越交岔路口，適
    有被害人甲○○騎乘機車由北向南沿永二街駛來，見他向交
    通號誌業已轉換為綠燈而駛入交岔路口，而與被告所騎乘之
    機車發生碰撞，被害人因而人車倒地，受有頭部、左胸、左
    膝外傷等情，業經被告坦承不諱，並有被害人提出之診斷證
    明書、前開道路交通事故調查報告表所記載前開本件二部機
    車之撞擊部位、肇因研判、現場圖所示現場狀況以及現場照
    片可資參照，被告對於本件交通事故之發生確有過失至為明
    顯。綜上，本件事證明確，被告犯行洵堪認定。
二、認罪科刑
  (一)核被告所為，係犯刑法第二百八十四條第一前段之過失傷害
    罪。又查，被告於本件車禍事故發生後，在未被有偵查犯罪
    職權之機關或公務員查知其為犯人前，即向到現場處理之臺
    南縣警察局永康分局交通事故處理小組警員自首，進而接受
    偵訊乙情，業據其於警詢時陳述明確，復有卷附之臺南縣警
    察局永康分局道路交通事故肇事人自首情形紀錄表一紙在卷
    足稽，被告對於未發覺之犯罪自首而接受裁判，自應依刑法
    第六十二條前段之規定，減輕其刑。
  (二)原審以被告罪證明確，應予適用依刑事訴訟法第四百四十九
    條第一項前段、第四百五十四條第二項，刑法第二百八十四
    條第一項、第六十二條前段、第四十一條第一項前段，罰金
    罰鍰提高標準條例第一條前段、第二條之規定，並審酌被告
    並無前科，素行尚佳，暨其生活狀況、智識程度，告訴人傷
    勢非輕，過失程度、犯後坦承犯行態度尚可等一切情狀，逕
    以簡易判決處刑如主文。本院經核其認事用法，均無不當，
    量刑亦屬妥適，應予維持。至上訴意旨以被告無和解誠意，
    原審判刑過輕為由，指摘原判決不當，為無理由，應予駁回
    。
  (三)末查被告前未曾受有期徒刑以上刑之宣告，此有臺灣高等法
    院被告全國前案紀錄表一件附卷可稽，因一時貪快，思慮未
    周，致罹此罪名，犯後坦承犯罪，尚有悔意，且業與告訴人
    達成賠償八萬元之民事上和解，經此起訴審判科刑，已足促
    其警惕，而無再犯之虞，因此，本院認蒞庭檢察官對被告求
    處緩刑，應屬適當，認以上開宣告之刑，以暫不執行為適當
    ，爰宣告緩刑二年，以啟自新。
據上論斷，應依刑事訴訟法第四百五十五條之一第一項、第三項
、第三百六十八條，刑法第七十四條第一款，判決如主文。
本案經檢察官乙○○到庭執行職務。
中    華    民    國    95    年    4    月     28    日
                  刑事庭第九庭    審判長法  官  蔡奇秀
                                        法  官  楊佳祥
                                        法  官  黃欣怡
以上正本證明與原本無異
不得上訴。
                                        書記官  陳怡吟
中    華    民    國    95    年    4    月     28    日


司法院資訊處製作；財團法人民間司法改革基金會備份。
